Inventaris van het archief van de Directie Materieel Koninklijke Luchtmacht en taakvoorgangers van het Ministerie van Defensie, 1950 - 1976 (1996)
Nationaal Archief, Den Haag
- Materiële en technische aangelegenheden, gebouwen, terreinen, enz., 4
  - Verwerving en verlies van goederen, 43
    - In regie (idem), licentiebouw (ook licenties), 43.12
      - Productie van het F-104 G Starfighter gevechtsvliegtuig., 1957 - 1966; 298-410; 5 pakken, 42 omslagen en 66 stukken
        - Nota van de directeur materieel luchtmacht aan het Ministerie van Financiën omtrent de afspraken die gemaakt zijn door de deelnemende landen betreffende belastingen, 1961, 383
        - Nota van wijzigingen voor de rijksbegroting van het dienstjaar 1961, 1961, 384
        - Vergaderverslag van de 'Nicht Ständige Rat' (Niet Permanente Commissie), 1961, 385
        - Vergaderverslagen betreffende de Draft Working Paper Technical Arrangements met vertegenwoordigers van de regering van de Verenigde Staten en de Europese deelnemers aan het F-104 G programma, 1961, 386
        - Verslag van de vergadering met vier ministeriële vertegenwoordigers uit West-Duitsland, Italië, België en Nederland betreffende het F-104 G programma, 1961, 387
        - Verslagen van besprekingen betreffende de voorbereiding van de opleiding en onderdelenvoorziening voor de F-104 G, 1961, 388
        - Verzoek aan de directeur-generaal om in een bespreking met Ministerial Direktor Dr. Knieper een aantal punten ter bespreking te willen brengen betreffende de productie van het F-104 G vliegtuig, 1961, 389
        - Stukken betreffende de voorbereidende fase voor de aanschaf van F-104 G vliegtuigen door de regeringen van België, West-Duitsland en Nederland, 1961 - 1962, 390; pak
        - Vergaderverslagen van de Board of Directors van de NATO F-104 G Starfighter Production Organization. 1961 - 1965, 391-395; 5 omslagen
          - 1961, 391
          - 1962, 392
          - 1963, 393
          - 1964, 394
          - 1965, 395
        - Brief aan de staatssecretaris van Defensie betreffende de vertraging van de inbouw van kanonnen in F-104 G vliegtuigen, 1962, 396
        - Stukken betreffende het in brengen van een agendapunt over pyrotechnics in de vergadering van de Board of Directors, 1962, 397; omslag
        - Stukken betreffende de voorbereiding voor de levering van tweehondervijfenzeventig F-104 G vliegtuigen door de NV Koninklijke Nederlandse Vliegtuigfabriek Fokker aan de Duitse luchtmacht, 1962 - 1965, 398; pak
        - Brief aan de chef Luchtmachtstaf betreffende de aflevering van F-104 G vliegtuigen, 1963, 399
        - Stukken betreffende de leveringsmogelijkheid van additionele TF-104 vliegtuigen, 1963, 400
        - Stukken betreffende de opheffing van het Directoraat Materieel Luchtmacht Review Board, 1964, 401
        - Stukken van de NATO F-104 G Starfighter Production Organization, Management Office, betreffende de productie van het F-104 G vliegtuig. 1964, 402-409
          - 1964 aug., 402; omslag
          - 1964 sep., 403; omslag
          - 1964 okt., 404; pak
          - 1964 nov., 405; omslag
          - 1964 dec., 406; omslag
          - 1965 jan., 407; omslag
          - 1965 feb., 408; omslag
          - 1965 mrt., 409; omslag
        - Eindrapport over de North Group met betrekking tot de productie van de F-104 G, bevat tevens tekstwijzigingen van het Directoraat Materieel Luchtmacht, 1965 - 1966, 410; omslag
    - Betreffende firma's en personen (fabrieksbezoek), 43.14.13
      - Stukken betreffende het commentaar op het rapport van het Amerikaanse General Accounting Office inzake het F-16 vliegtuig programma., 1975 - 1977; 411; 1 omslag
    - Internationale handel, 43.14.5
      - Stukken betreffende een overeenkomst tussen Nederland en Canada met betrekking tot wederzijdse hulp ter zake van prijsanalyse en accountantscontrole op contracten voor defensiedoeleinden geplaatst in Canada of Nederland., 1967; 412; 1 omslag
    - Handelsverdragen, handelsovereenkomsten, 43.14.51
      - Stukken betreffende het invoeren van 'General Procurement Conditions' ten behoeve van het aanvragen van offertes en het plaatsen van opdrachten in het buitenland., 1968 - 1970 (1995); 413; 1 omslag
  - Beheer, 45
    - Materieelvoorziening, 45.2
      - Verslagen van de tweeënveertigste tot en met de vierenvijftigste Materieelvergaderingen., 1975 - 1976; 414; 1 omslag
    - Overcompleet stellen, afstoten van materieel, 45.29.5
      - Stukken betreffende de verkoop van een voor de dienst onbruikbaar Tiger Moth vliegtuig aan de NV Industrie maatschappij Avio Diepen., 1954 - 1955; 415; 1 omslag
      - Stukken betreffende de afstoting van F 84F en RF-84F vliegtuigen aan de Belgische Luchtmacht., 1955 - 1956; 416; 1 omslag
      - Stukken betreffende de verkoop van vierenzestig buiten bedrijf gestelde vliegtuigen Hawker Hunter inclusief onderdelen aan België., 1955 - 1956; 417; 1 omslag
      - Stukken betreffende het afstoten van elf F 84E vliegtuigen aan diverse scholen en instellingen in Nederland., 1956 - 1957; 418; 1 omslag
      - Stukken betreffende het uitlenen van vier Harvard vliegtuigen aan de Firma Schreiner., 1956 - 1957; 419; 1 omslag
      - Stukken betreffende de afstoting van F-84 F vliegtuigenonderdelen aan verschillende instanties., 1957 - 1959; 420; 1 omslag
      - Stukken betreffende de overdracht van acht F-86K vliegtuigen aan de Italiaanse Luchtmacht., 1958 - 1962; 421; 1 omslag
      - Stukken betreffende de afstoting van elf F 84E vliegtuigen (in onderdelen) aan diverse scholen en instellingen in Nederland., 1958 - 1965; 422; 1 omslag
      - Stukken betreffende de verkoop van vier 'Trainer Hunter Mk 7' zonder motor aan Hawker Siddeley Aviation Limited., 1958 - 1965; 423; 1 omslag
      - Levering aan Duitsland van vier vliegtuigen TF-104 G met een overeenkomst van de Firma Lockheed Corporation., 1961 - 1965; 424; 1 omslag
      - Stukken betreffende de afstoting van twaalf F-84F vliegtuigen naar Turkije., 1964 - 1966; 425; 1 omslag
      - Stukken betreffende de uitleen van zestien jachtgeweren aan de Luchtmacht Jagers Vereniging., 1964 - 1966; 426; 1 omslag
      - Stukken betreffende de overdracht van materieel aan de Dienst der Domeinen en aan andere Krijgsmachtdelen., 1965; 427; 1 omslag
      - Stukken betreffende de overdracht van materieel aan het korps gewapende politie in Suriname., 1965; 428; 1 omslag
      - Stukken betreffende de overdracht van overtollig strategisch materieel., 1965; 429; 1 omslag
      - Stukken betreffende de voorbereiding van het buiten gebruik stellen van F- 84F aanvalsjagers, T33 Straaltrainers en F- 104 G Starfighters., 1965 - 1966; 430; 1 omslag
      - Stukken betreffende het in bruikleen afstaan van een radarinstallatie aan het Physisch Laboratorium van (Rijksverdedigingsorganisatie) RVO/TNO., 1965 - 1966; 431; 1 omslag
      - Stukken betreffende de afstoting van elf Piper Cub L21 vliegtuigen, eenentwintig T 33 vliegtuigen en zeventig F84F vliegtuigen., 1967; 432; 1 omslag
      - Stukken betreffende de overdracht van negen S-11 vliegtuigen aan de Koninklijke Marine., 1969; 433; 1 omslag
      - Stukken betreffende het in bruikleen afstaan van twee tankwagens aan de Koninklijke Marine., 1969; 434; 1 omslag
      - Stukken betreffende de verkoop van zeven T33a vliegtuigen aan de Firma Consolidated Aeronautics Corporation., 1971 - 1972; 435; 1 omslag
      - Stukken betreffende de afstoting van meerdere T-33 vliegtuigen., 1972; 436; 1 omslag
      - Stukken betreffende het afstoten van circa tweehonderdvijftig 'Homing All The Way Killer' raketten aan de Belgische Landmacht., 1975; 437; 1 omslag
      - Stukken betreffende het uitfaseringsplan van overtollig materieel als gevolg van de opheffing van NATO Stock Number (NSN)., 1976; 438; 1 omslag
      - Stukken betreffende de afstoting van een F84-F vliegtuig aan de Luchtmacht Instructie en Militaire Opleidingen School (LIMOS)., 1977 - 1981; 439; 1 omslag
      - Stukken betreffende de verkoop van vier Spitfire vliegtuigen aan de Firma Schreiner en Co., 1977 - 1981; 440; 1 omslag
    - Modificatie (modo's), 45.8
      - Stukken betreffende de modificatie van 'Homing All The Way Killer' (HAWK) radarapparatuur., 1966; 441; 1 omslag
      - Stukken betreffende de modificatie van in F-104 G vliegtuigen ingebouwde radarsystemen., 1966; 442; 1 omslag
      - Stukken betreffende het uitvoeren van OFTT modificatie van F-104 G vliegtuigen., 1966; 443; 1 omslag
      - Stukken betreffende modificatie van de 'Position and Homing Indicators' van F-104 G vliegtuigen., 1966; 444; 1 omslag
      - Stukken betreffende de modificatie van tien F-104 G vliegtuigen op basis van de voorstellen van de Werkgroep Weapons Delivery Improvement., 1968 - 1970; 445; 1 omslag
  - Onroerende goederen, 48
    - Magazijnen en werkplaatsen munitie en bewapening, 48.53.3
      - Stukken betreffende de eisen waaraan bunkers ten behoeve van BVVK- en Class V 'Howling All the Way Killer' (HAWK)-opslag moeten voldoen., 1968; 446; 1 omslag
  - Administratie, 49
    - Goederen-, materieel-, voorraad-, magazijnadministratie en registratie (bescheiden), 49.1
      - Vergaderverslagen van de Stuurgroep van de Commissie Oprichting Centrale Voorraad Administratie (CVA)., 1967 - 1969; 447; 1 omslag
      - Vergaderverslagen van de NF-5 Logistieke Materieel Werkgroep., 1968 - 1969; 448; 1 omslag
- Personeelsaangelegenheden, 5
  - Planning behoefte en behoeftevoorziening, 50
  - Bijzonderheden en bewijsstukken van persoonlijke aard, uiterlijke kentekenen, 57
    - Rangonderscheidingstekenen, 57.72.4
      - Memo betreffende de omschrijving van goedgekeurde kraagonderscheidingstekenen voor militairen in opleiding tot reserveofficier., 1966; 449; 1 stuk
- Krijgskundige aangelegenheden, inclusief opleidingen, 7
  - Nationale manoeuvres en oefeningen van de luchtmacht, 71.31.3
    - Oefeninstructie inzake de 'Fallex 64'-oefening., 1964 - 1965; 450; 1 omslag
  - Bescherming burgerbevolking tegen directe gevaren van de strijd (fall-out, electromagnetische straling/elektromagnetische puls (EMP)), 75.2
    - Stukken betreffende elektromagnetische puls (EMP)-beleid., 1976 - 1977; 451; 1 omslag
    - Stukken betreffende de bescherming tegen elektromagnetische straling., 1977; 452; 1 omslag
- Verkeer en vervoer, berichtenwisseling, 8
  - Vervoer en Transport, Algemeen, 82
    - Munitietransporten, 82.52.1
      - Stukken betreffende richtlijnen voor het vervoer van munitie en/of explosieven door de lucht., 1967 - 1970; 453; 1 omslag
  - Verbindingen, Communicatie, 86
    - Telexnet (TRC, verbindingscentra), 86.31
      - Stukken betreffende de plaatsing van Nato Air Defence Ground Environment (NADGE) systemen., 1964 - 1966; 454-468; 15 pakken
        - 1965 juli 07 - aug. 11, 454
          Oude code: 1965007
        - 1964 apr. 22 - okt. 19, 455
        - 1964 okt. 21 - nov. 23, 456
        - 1964 nov. 25 - dec. 14, 457
        - 1964 dec. 15 - 1965 jan. 19, 458
        - 1965 jan. 27 - feb.19, 459
        - 1965 feb. 25 - mrt. 23, 460
        - 1965 mrt. 24 - apr. 26, 461
        - 1965 apr. 27 - mei 17, 462
        - 1965 mei 20 - juni 03, 463
        - 1965 juni 04 - juli 05, 464
        - 1965 aug. 12 - sep. 03, 465
        - 1965 sep. 08 - okt. 11, 466
        - 1965 okt. 12 - nov. 26, 467
        - 1965 nov. 29 - 1966 jan. 07, 468
      - Vergaderverslag van de 11e realisatievergadering 'Minimum facilities' van NATO Air Defence Ground Enviroment (Nadge)., 1965 - 1966; 469; 1 omslag
      - 1/KO/6644. [Overeenkomst voor het ontwerpen, maken en installeren van een luchtafweersysteem door NADGECO LIMITED.], 1966 - 1967; 470-473; 3 pakken en 1 omslag
        - Algemeen en nationaal contract voorzieningen, 1966, 470
        - Financieel plan, 1966 - 1967, 471
        - Supplement op het financiële plan en aanvullende correspondentie, 1966 - 1967, 472; omslag
        - Elf amendementen op het contract, 1966 - 1967, 473
- Overige (militaire) aangelegenheden, 9
  - Ceremonieel, eerbewijzen, enz., 91
    - Eerbewijzen, 91.2
      - Stukken betreffende een voorstel aan de minister tot het voeren van een Squadron-embleem door het Squadron-S.M.W., 1957; 474; 1 omslag